hu: Üzlet és ipar > Nehézgépek > Markológépek: Kompakt markológépek; Húzós markológépek; Hosszú hatótávolságú markológépek; Kerekes markológépek
th: ธุรกิจและอุตสาหกรรม > เครื่องสำหรับอุตสาหกรรมหนัก > รถขุด: รถขุดขนาดเล็ก; รถขุดชนิดบุ้งกี๋ลาก; รถขุดบูมยาว; รถขุดติดล้อ
hr-HR: Posao i industrija > Radni strojevi > Bageri: Kompaktni bageri; Povlačni bageri; Bageri s velikim dohvatom; Bageri s kotačima
sv: Företag och industri > Anläggningsmaskiner > Grävmaskiner: Kompakta grävmaskiner; Dragline-grävmaskiner; Grävmaskiner med lång räckvidd; Grävmaskiner på hjul
bg-BG: Бизнес и промишленост > Тежка техника > Екскаватори: Мини екскаватори; Драглайн екскаватори; Екскаватори с дълга стрела; Колесни екскаватори
ja: ビジネス・産業 > 重機 > 油圧ショベル: 小型油圧ショベル; ドラグライン油圧ショベル; ロングリーチ油圧ショベル; ホイール式油圧ショベル
lt-LT: Verslas ir pramonė > Sunkioji technika > Ekskavatoriai: Kompaktiški ekskavatoriai; Draglainai; Didelio siekio ekskavatoriai; Ratiniai ekskavatoriai
pt-PT: Business e industrial > Maquinaria pesada > Escavadoras: Escavadoras compactas; Escavadoras de reboque; Escavadoras de longo alcance; Escavadoras com rodas
it: Commercio e industria > Macchinari pesanti > Escavatori: Escavatori compatti; Escavatori dragline; Escavatori a sbraccio lungo; Escavatori gommati
pl: Biznes i przemysł > Ciężki sprzęt > Ciężkie koparki: Minikoparki; Koparki zgarniakowe; Koparki o dużym zasięgu; Koparki kołowe
ru: Бизнес и промышленность > Тяжелая техника > Экскаваторы: Мини-экскаваторы; Драглайны; Экскаваторы с длинной стрелой; Колесные экскаваторы
es: Economía e industria > Maquinaria pesada > Excavadoras: Excavadoras compactas; Dragalinas; Excavadoras de largo alcance; Excavadoras sobre ruedas
zh-TW: 商業與各產業 > 重型機具 > 挖土機: 迷你型挖土機; 索鏟挖掘機; 長臂挖土機; 膠輪式挖土機
ro-RO: Afaceri și sectorul industrial > Mașini grele > Excavatoare: Excavatoare compacte; Dragline; Excavatoare cu rază mare de acțiune; Excavatoare pe roți
nl: Zakelijk en industrieel > Zwaar materieel > Graafmachines: Compacte graafmachines; Dragline-graafmachines; Graafmachines met groot bereik; Graafmachines op wielen
sk-SK: Obchod a priemysel > Ťažké strojárenstvo > Bagre: Kompaktné bagre; Pásové bagre; Bagre s dlhým dosahom; Kolesové bagre
sl-SI: Posel in industrija > Težka mehanizacija > Bagri: Kompaktni bagri; Vlečni bagri; Bagri z dolgim dosegom; Bagri na kolesih
zh-CN: 商业/工业 > 重型机械 > 挖掘机: 小型挖掘机; 拉铲挖掘机; 长臂挖掘机; 轮式挖掘机
el: Επιχειρηματικός & βιομηχανικός εξοπλισμός > Βαρέα μηχανήματα > Εκσκαφείς: Συμπαγείς εκσκαφείς; Εκσκαφείς με συρματόσχοινο (Dragline); Εκσκαφείς με μακρύ βραχίονα; Τροχοφόροι εκσκαφείς
fi: Yritys ja teollisuus > Raskaskalusto > Kaivinkoneet: Kompaktit kaivinkoneet; Vetolinjakaivinkoneet; Pitkäkantoiset kaivinkoneet; Pyörälliset kaivinkoneet
cs: Obchod a průmysl > Těžká stavební technika > Rypadla: Kompaktní rypadla; Vlečná rypadla; Rypadla s dlouhým dosahem; Kolová rypadla
nb: Forretninger og industri > Tunge maskiner > Gravemaskiner: Kompakte gravemaskiner; Dragline-gravemaskiner; Gravemaskiner med lang rekkevidde; Gravemaskiner med hjul
fr: Entreprise et industrie > Machinerie lourde > Excavatrices: Excavatrices compactes; Excavatrices à draglines; Excavatrices longue portée; Excavatrices sur pneus
de: Wirtschaft & Industrie > Schwermaschinen > Bagger: Kleinbagger; Schleppbagger; Bagger mit großer Reichweite; Mobilbagger
ko: 비즈니스/산업 > 중공업 > 굴삭기: 소형 굴삭기; 드래그라인 굴삭기; 롱 리치 굴삭기; 휠 굴삭기
en: Business & Industrial > Heavy Machinery > Excavators: Compact Excavators; Dragline Excavators; Long Reach Excavators; Wheeled Excavators
da: Erhverv og industri > Store maskiner > Gravemaskiner: Kompakte gravemaskiner; Dragline gravemaskiner; Gravemaskiner med lang rækkevidde; Gravemaskiner på hjul
vi: Kinh doanh & Công nghiệp > Cơ khí nặng > Máy xúc: Máy xúc nhỏ; Máy xúc kéo; Máy xúc tầm xa; Máy xúc có bánh lốp
tr: İş ve Endüstri > Ağır İş Makineleri > Ekskavatörler: Kompakt Ekskavatörler; Dragline Ekskavatörler; Uzun Erişimli Ekskavatörler; Tekerlekli Ekskavatörler
pt-BR: Comercial e industrial > Maquinaria pesada > Escavadeiras: Escavadeiras compactas; Escavadeiras de arrasto; Escavadeiras de longo alcance; Escavadeiras de rodas